【裁判字號】    98,交抗,443
【裁判日期】    980427
【裁判案由】    聲明異議
【裁判全文】
臺灣高等法院臺中分院刑事裁定         98年度交抗字第443號
抗  告  人
即受處分人  甲○○
上列抗告人因違反交通管理處罰條例案件，不服臺灣臺中地方法
院中華民國98年3月30日裁定（98年度交聲字第912號）提起抗告
，本院裁定如下：
    主  文
抗告駁回。
    理  由
一、本案經本院審理結果，認原審裁定認事用法均無不當，應予
    維持，並引原審裁定書記載之事實、證據及理由。（如附件
    ）
二、抗告意旨略以：抗告人收到裁決書後，因住在屏東之祖父病
    重，回去照顧，母親在外做生意，家人疏忽，非故意延期，
    請求寬量；抗告人酒醉駕駛之行為業經繳納緩起訴之六萬元
    ，負債未還，目前又失業，實在困難，且違反一事不二罰之
    規定意旨等語。
三、經查：
  (一)抗告人遲誤提出異議之法定期間，認定之理由已據原審裁定
    記載甚詳，此項法定不變期間，並非法院依其權限所得裁量
    縮短或延長。
  (二)抗告人提起之異議既非合法，依先程序後實體之法律規定，
    本院就本案是否有行政罰法第二十六條第二項之適用，即無
    法予以審酌。
四、從而，原處分機關依上開規定裁處抗告人，原審法院據以駁
    回異議，並無不當。本件抗告為無理由，應予駁回。
五、據上論結，應依道路交通案件處理辦法第二十六條，刑事訴
    訟法第四百十二條，裁定如主文。
中    華    民    國    98    年    4     月    27    日
            刑事第四庭    審判長法  官  洪   耀   宗
                                法  官  蔡  王金  全
                                法  官  劉   登   俊
以上正本證明與原本無異。
不得再抗告。
                                書記官  粘   銘   環
中    華    民    國    98    年    4     月    27    日
附件
臺灣臺中地方法院交通事件裁定         98年度交聲字第912號
原處分機關  交通部公路總局台中區監理所
受處分人即  甲○○  男  25歲（民國○○年○○月○○日生）
異  議  人          身分證統一編號：Ｚ000000000號
                    住臺中縣梧棲鎮○○路○段828巷5號
上列受處分人因違反道路交通管理處罰條例案件，對於交通部公
路局臺中區監理所民國九十八年二月十日所為之處分（中監違字
第裁六○－ＨＣ0000000號裁決書），聲明異議，本院裁
定如下：
    主    文
異議駁回。
    理    由
一、原處分機關裁決意旨略以：受處分人甲○○所有之車牌號碼
    ＪＸ九－六五○號重型機車，於民國九十六年十二月三日一
    時五十三分許，因駕駛人酒精濃度超過規定標準之違規，經
    警舉發，依道路交通管理處罰條例第三十五條第一項第一款
    規定，對受處分人裁處罰鍰新臺幣（下同）四萬五千元，並
    吊扣駕駛執照駕照十二個月及施以道路安全講習等語。
二、聲明異議要旨略以：異議人酒醉駕駛之行為業經臺灣臺中地
    方法院檢察署檢察官為緩起訴處分，並繳納罰款六萬元，監
    理機關又對異議人裁處罰鍰四萬五千元，有違行政罰法第二
    十六條一事不二罰之規定意旨，爰依法聲明異議，請求撤銷
    罰鍰四萬五千九百元部分等語。
三、按受處分人，不服道路交通管理處罰條例第八條主管機關所
    為之處罰，得於接到裁決書之翌日起二十日內，向管轄之地
    方法院聲明異議，聲明異議之期間，自裁決送達之翌日起算
    ，並得依法扣除在途期間及聲請回復原狀；又交通法庭認聲
    明異議不合法律上之程式或其異議權已經喪失者，應以裁定
    駁回之，但其不合法律上之程式可補正者，應先定期命為補
    正，逾期不補正者，即予駁回，道路交通管理處罰條例第八
    十七條第一項、道路交通案件處理辦法第十二條、第十八條
    分別定有明文。次按處理違反道路交通管理事件，有關文書
    送達之程序，依行政程序法之規定；送達，於應受送達人之
    住居所、事務所或營業所為之；於應送達處所不獲會晤應受
    送達人時，得將文書付與有辨別事理能力之同居人、受僱人
    或應送達處所之接收郵件人員。違反道路交通管理事件統一
    裁罰基準及處理細則第五條，行政程序法第七十三條第一項
    分別定有明文。
四、經查，本件交通部公路總局臺中區監理所上開裁決書，已於
    九十七年二月十一日送達受處分人位於臺中縣梧棲鎮○○路
    ○段八二八巷五號之住所，因未會晤受處分人，而由受處分
    人之同居人即其父代為收受，有交通部公路總局臺中區監理
    所送達證書一紙在卷可稽，是依首揭規定，該裁決書業已合
    法送達，受處分人聲明異議之二十日法定期間，應自收受送
    達之翌日即九十八年二月十二日起算。惟因受處分人之住所
    地在臺中縣梧棲鎮，與原處分機關即交通部公路總局臺中區
    監理所所在地之臺中縣大肚鄉，並非同一鄉、鎮、市，且受
    處分人居住地在本院轄區，依法院訴訟當事人在途期間標準
    第四條第一項第一款、第二款規定自應加計在途期間三日，
    故以此計算，受處分人聲明異議之法定期間末日為九十八年
    三月六日。然本件受處分人遲至九十八年三月九日始具狀提
    出於原處分機關聲明異議，業已逾二十日之法定期限等情，
    此亦有聲明異議狀及交通部公路總局臺中區監理所對違反道
    路交通管理事件不服裁決聲明異議案件移送書在卷可參。揆
    諸前揭法條之說明，本件受處分人逾期聲明異議，其聲明異
    議於法即有未合，應予駁回。
五、據上論斷，應依道路交通管理處罰條例第八十七條第二項、
    道路交通案件處理辦法第十八條，裁定如主文。
中    華    民    國    98    年    3     月    30    日
                        交通法庭  法  官  郭書豪
上正本證明與原本無異。
如不服本裁定，應於送達後五日內，向本院提出抗告狀。
                                  書記官  陳美虹
中    華    民    國    98    年    3     月    30    日


司法院資訊處製作；財團法人民間司法改革基金會備份。
